【裁判字號】    89,易,981
【裁判日期】    890503
【裁判案由】    毒品危害防制條例
【裁判全文】
臺灣板橋地方法院刑事判決                          八十九年度易字第九八一號
    公  訴  人  臺灣板橋地方法院檢察署檢察官
    被      告  甲○○
右列被告因違反毒品危害防制條例案件，經檢察官提起公訴（八十八年度毒偵字第二
二八四號、第二四三七號及第二五二九號），暨移送併案審理（八十九年度毒偵字第
二三一二號），本院判決如左：
    主  文
甲○○連續施用第二級毒品，處有期徒刑柒月。扣案第二級毒品甲基安非他命伍包（
合計淨重貳點伍柒公克；包裝重零點捌伍公克）、吸食器貳組及玻璃球貳個，均沒收
銷燬；分裝袋壹個，沒收。
    事  實
一、甲○○前因施用第二級毒品甲基安非他命（以下稱安非他命），而先後於臺灣臺
    北地方法院檢察署八十七年度偵字第二一七一七號及八十八年度偵字第一三九六
    五號違反毒品危害防制條例案件中，經臺灣臺北地方法院以八十七年度毒聲字第
    一一八一號及八十八年度毒聲字第一五００號裁定應送勒戒處所觀察、勒戒後，
    均認無繼續施用毒品之傾向，由該署檢察官於八十七年十一月六日、八十八年七
    月三日均為不起訴處分確定在案。詎甲○○仍不知悔改，另基於施用第二級毒品
    安非他命之概括犯意，自前案觀察勒戒後之八十八年七月初之某日起至八十九年
    一月十七日止，在如附表所示之地點，以將安非他命置於吸食器內加熱燒烤後，
    吸食所產生煙霧之方式，連續施用第二級毒品安非他命多次（施用時間及地點均
    詳如附表所示）。嗣為警先於八十八年十月一日晚間十一時四十五分許，在臺北
    縣永和市○○街三三號六樓處查獲，次於八十八年十月二十九日下午三時二十分
    許，經警在臺北縣永和市○○路七三號香香賓館之五一七室查獲，並扣得如附表
    編號二所示之物。又於八十八年十一月九日凌晨一時許，經警在上址香香賓館前
    查獲，並扣得如附表編號三所示之物，末於八十九年一月二十一日晚間十一時許
    ，經警在臺北縣板橋市○○街二一巷九號前查獲，再扣得如附表編號四所示之物
    。嗣經公訴人以甲○○係三犯毒品危害防制條例第十條之罪而提出聲請，並由本
    院於八十八年十一月十六日以八十八年度毒聲字第七二一三號裁定令入戒治處所
    施以強制戒治一年，現在臺灣臺北戒治所強制戒治中。
二、案經臺北縣警察局永和分局、中和分局報告暨臺北縣警察局移送臺灣板橋地方法
    院檢察署檢察官偵查起訴。
    理  由
一、右開事實，業經被告甲○○於本院審理時坦承不諱在卷，又被告為警查獲時所採
    取之尿液檢體中，經檢驗結果均檢出安非他命之陽性反應，有臺北縣衛生局八十
    八年十月十六日北衛六字第六０八六六號、同年十一月八日北衛六字第六七
    四一九號及同年十二月一日北衛六字第七一七三七號函所附之尿液煙毒檢驗成
    績書三紙附卷可稽，且先後扣案送驗之結晶，經法務部調查局鑑驗結果均係安非
    他命，其中一包淨重０˙一五公克（包裝重０˙一四公克），另四包合計淨重二
    ˙四二公克（包裝重０˙七一公克），有該局八十九年四月五日陸(一)字第８９
    ０１９９７２號及第00000000號檢驗通知書二紙在卷可按，復有專供被
    告施用案非他命之吸食器二組、玻璃球二個及分裝袋一個等物扣案在卷可資佐證
    ，足徵被告前揭連續施用第二級毒品安非他命之自白與事實相符而堪予採信。又
    查被告前如事實欄所載，因施用第二級毒品安非他命案件，先後經臺灣臺北地方
    法院裁定送勒戒處所觀察、勒戒後，均認無繼續施用毒品之傾向，由臺灣臺北地
    方法院檢察署檢察官於八十七年十一月六日、八十八年七月三日均為不起訴處分
    確定在案等情，有前揭案件之不起訴處分書影本二份在卷足憑，被告復自八十八
    年七月初之某日起至八十九年一月十七日止，再為本件連續施用第二級毒品之犯
    行，是被告三犯施用第二級毒品之罪，其所為顯與毒品危害防制條例第二十條第
    三項前段之規定相符無疑，本件事證明確，被告犯行堪以認定，應予依法論科。
二、按安非他命為毒品危害防制條例第二條第二項第二款明定之第二級毒品，故核被
    告甲○○所為，係犯同條例第十條第二項之罪。被告持有第二級毒品安非他命及
    持有專供施用毒品器具等低度行為，均為其施用之高度行為所吸收，不另論罪。
    其先後多次施用犯行，時間緊接，方法相同，復觸犯構成犯罪要件相同之罪名，
    顯係基於概括之犯意反覆而為，應依刑法第五十六條連續犯之規定，論以一罪並
    加重其刑。又被告如附表編號四所示之施用第二級毒品犯行部分，雖未據公訴人
    提起公訴，惟因與附表編號一至三所示已起訴部分，有連續犯之裁判上一罪關係
    ，而為起訴效力所及之範圍，本院自應併予審究，應予敘明。爰審酌被告甲○○
    前經二次觀察勒戒後，仍未戒斷其施用毒品之惡習，及其犯罪之動機、目的、手
    段、施用安非他命之時間、施用毒品戕害其身心與於本院審理時尚知坦承犯行之
    態度等一切情狀，量處如主文所示之刑，以資懲儆。至於扣案之安非他命五包合
    計淨重二．五七公克（包裝重０．八五公克），係毒品危害防制條例所定之第二
    級毒品，另先後查扣被告所有之吸食器二組及玻璃球二個，皆堪認係專供被告施
    用安非他命之器具，故不問屬於犯人與否，均依同條例第十八條第一項前段之規
    定，併為沒收銷燬之諭知。另扣案之分裝袋一個，依社會通念尚非專以施用毒品
    為其用途，故難認係上揭規定所定之專供施用毒品之器具，而不得併予沒收銷燬
    ，惟係被告所有供施用及持有安非他命時所用之物，業據其供明在卷，故仍應依
    刑法第三十八條第一項第二款之規定，併為沒收之宣告，附此敘明。
據上論斷，應依刑事訴訟法第二百九十九條第一項前段，毒品危害防制條例第十條第
二項、第十八條第一項前段，刑法第十一條前段、第五十六條、第三十八條第一項第
二款，判決如主文。
本案經檢察官蔡顯鑫到庭執行職務
中      華      民      國      八十九    年      五      月      三    日
                                臺灣板橋地方法院刑事第三庭
                                      法  官    陳志揚
右正本證明與原本無異。
如不服本判決，應於判決送達後十日內向本院提出上訴狀 (應附繕本) ，上訴於
臺灣高等法院。
                                      書記官    陳慶樹
中      華      民      國      八十九      年    五    月  十一    日
附錄本案論罪科刑法條全文：
毒品危害防制條例第十條
  施用第一級毒品者，處六月以上五年以下有期徒刑。
  施用第二級毒品者，處三年以下有期徒刑。
附表：
┌──┬───────┬────────┬────────┬──────┐
│編號│施  用  時  間│施用之地點及方法│扣  案  物  品  │備        註│
├──┼───────┼────────┼────────┼──────┤
│一  │八十八年七月初│臺北縣永和市民治│無              │八十八年度毒│
│    │之某日起至同年│街三三號六樓住處│                │偵字第二四三│
│    │九月二十八日止│，及位於同縣市竹│                │七號        │
│    │              │林路七三號五樓之│                │            │
│    │              │香香賓館內，以吸│                │            │
│    │              │食器施用        │                │            │
├──┼───────┼────────┼────────┼──────┤
│二  │八十八年十月七│臺北縣永和市竹林│甲○○所有第二級│八十八年度毒│
│    │日起至同年月二│路七三號五樓之香│毒品安非他命一包│偵字第二二八│
│    │十九日止      │香賓館內，以吸食│淨重０˙一五公克│四號        │
│    │              │器施用          │（包裝重０˙一四│            │
│    │              │                │公克），及專供施│            │
│    │              │                │用安非他命之吸食│            │
│    │              │                │器一組          │            │
├──┼───────┼────────┼────────┼──────┤
│三  │自八十八年十一│臺北縣永和市竹林│甲○○所有專供施│八十八年度毒│
│    │月五日起至同年│路七三號五樓之香│用安非他命之吸食│偵字第二五二│
│    │月八日止      │香賓館內，以吸食│器一組、玻璃球二│九號        │
│    │              │器施用          │個及分裝袋一個  │            │
├──┼───────┼────────┼────────┼──────┤
│四  │自八十九年一月│臺北縣中和市僑和│甲○○所有第二級│八十九年度毒│
│    │中旬之某日起至│路一六五巷二九號│毒品安非他命四包│偵字第二三一│
│    │同年月十七日止│九樓租處，以吸食│合計淨重二˙四二│二號        │
│    │              │器施用          │公克（包裝重０˙│            │
│    │              │                │七一公克）      │            │
└──┴───────┴────────┴────────┴──────┘


司法院資訊處製作；財團法人民間司法改革基金會備份。
